zh-TW: 體育用品 > 室外休閒 > 打獵和射擊 > 射擊與射擊場配件 > 箭靶: 3D 立體與泡棉標靶; 反應式標靶
es: Equipamiento deportivo > Actividades al aire libre > Caza y tiro > Accesorios de tiro y galería > Dianas de tiro: Dianas 3D y de espuma; Dianas reactivas
en: Sporting Goods > Outdoor Recreation > Hunting & Shooting > Shooting & Range Accessories > Shooting Targets: 3D & Foam Targets; Reactive Targets
tr: Spor Malzemeleri > Açık Hava Etkinlikleri > Avcılık ve Atıcılık > Atıcılık ve Poligon Aksesuarları > Atış Hedefleri: 3B ve köpük hedefler; Reaktif hedefler
el: Αθλητικά είδη > Υπαίθριες δραστηριότητες αναψυχής > Κυνήγι & σκοποβολή > Αξεσουάρ σκοποβολής & πεδίου βολής > Στόχοι σκόπευσης: Τρισδιάστατοι στόχοι και στόχοι από αφρώδες υλικό; Αντιδραστικοί στόχοι
sk-SK: Športový tovar > Exteriérové rekreakčné športy > Poľovníctvo a streľba > Príslušenstvo pre streľbu > Strelecké terče: 3D a penové terče; Reaktívne ciele
nl: Sportartikelen > Buitenrecreatie > Jagen en schieten > Accessoires voor schietsport en schietbanen > Schietsportdoelwitten: 3D- en schuimdoelen; Reactieve doelen
ru: Спортивные товары > Активный отдых на открытом воздухе > Охота и стрельба > Аксессуары для стрельбы и полигонов > Мишени для стрельбы: 3D- и пенопластовые мишени; Реактивные мишени
ko: 스포츠용품 > 야외 레크레이션 > 사냥/사격 > 사격/사격장 부대용품 > 사격 표적: 3D 및 폼 타겟; 반응형 타겟
zh-CN: 体育用品 > 户外休闲 > 打猎与射击 > 射击与靶场配件 > 射击靶: 3D 与泡沫靶; 反应靶
nb: Sportsutstyr > Friluftsliv > Jakt og skyting > Tilbehør for baneskyting > Skyteskiver: 3D- og skumblinker; Reaktive blinker
pl: Sprzęt sportowy > Rekreacja na świeżym powietrzu > Myślistwo i strzelectwo > Akcesoria strzeleckie > Tarcze strzeleckie: Cele 3D i piankowe; Cele reaktywne
sv: Sportartiklar > Utomhusaktiviteter > Jakt och skytte > Tillbehör för skytte och skjutbana > Måltavlor: 3D- och skummåltavlor; Reaktiva måltavlor
fi: Urheilutarvikkeet > Ulkoharrasteet > Metsästys ja ammunta > Ammunta- ja ampumaratatarvikkeet > Maalitaulut: 3D- ja solumuovimaalitaulut; Reaktiiviset maalitaulut
pt-BR: Artigos esportivos > Atividades ao ar livre > Caça e tiro > Acessórios de caça e tiro > Alvos de tiros: Alvos 3D e de espuma; Alvos reativos
ja: スポーツ用品 > 屋外レクリエーション > 狩猟・射撃 > 射撃関連用品 > 標的: 3D＆フォームターゲット; リアクティブターゲット
de: Sportartikel > Outdoor-Aktivitäten > Jagen und Schießen > Schießsportzubehör > Zielscheiben: 3D- & Schaumstoffziele; Reaktive Ziele
vi: Dụng cụ thể thao > Giải trí ngoài trời > Săn bắn > Phụ kiện bắn súng và bãi tập bắn > Bia bắn súng: Bia bắn 3D & bia xốp; Bia bắn phản ứng
da: Sportsartikler > Friluftsliv > Jagt og skydning > Tilbehør til jagt og skydebane > Skydemål: 3D- og skummål; Reaktive mål
hr-HR: Sportska oprema > Rekreacija na otvorenom > Lov i streljaštvo > Pribor za streljaštvo i strelište > Mete za streljanje: 3D i mete od pjene; Reaktivne mete
sl-SI: Športna oprema > Rekreacija na prostem > Lov in streljanje > Dodatki za streljanje in strelišča > Strelske tarče: 3D in penaste tarče; Reaktivne tarče
bg-BG: Спортни стоки > Спортни занимания на открито > Лов и стрелба > Аксесоари за стрелба > Мишени за стрелба: 3D и мишени от пяна; Реактивни мишени
cs: Sportovní potřeby > Outdoorové aktivity > Lov a střelba > Střelba a střelnice – příslušenství > Střelecké cíle: 3D a pěnové terče; Reaktivní terče
th: อุปกรณ์กีฬา > สันทนาการกลางแจ้ง > การล่าสัตว์และยิงปืน > อุปกรณ์สำหรับการยิงปืนและสนามซ้อมยิง > เป้ายิง: เป้า 3 มิติและเป้าโฟม; เป้ายิงตอบสนอง
fr: Équipements sportifs > Loisirs de plein air > Chasse et tir > Accessoires de tir > Cibles de tir: Cibles 3D et en mousse; Cibles réactives
ro-RO: Articole sportive > Recreere în aer liber > Vânătoare și tir > Accesorii pentru tir și poligon > Ținte pentru tir: Ținte 3D și din spumă; Ținte reactive
lt-LT: Sporto prekės > Poilsis lauke > Medžioklė ir šaudymas > Šaudymo ir šaudyklų priedai > Šaudymo taikiniai: 3D ir putplasčio taikiniai; Reaktyvūs taikiniai
pt-PT: Artigos de desporto > Atividades recreativas no exterior > Caça e tiro > Acessórios de tiro e carreira de tiro > Alvos para tiro: Alvos 3D e de espuma; Alvos reativos
it: Articoli sportivi > Ricreazione outdoor > Caccia e tiro a segno > Accessori per tiro a segno e poligono > Bersagli: Bersagli 3D e in schiuma; Bersagli reattivi
hu: Sportszerek > Szabadtéri kikapcsolódás > Vadászat és lövészet > Lövés- és távkiegészítők > Lövőcélpontok: 3D és habszivacs célok; Reaktív célok